【裁判字號】    97,易,1158
【裁判日期】    970528
【裁判案由】    違反著作權法
【裁判全文】
臺灣臺中地方法院刑事判決              97年度易字第1158號
公  訴  人  臺灣臺中地方法院檢察署檢察官
被      告  乙○○
            甲○○
上列被告因違反著作權法案件，經檢察官提起公訴（97年度偵字
第1005號），本院判決如下：
    主    文
乙○○共同明知係侵害著作財產權之光碟重製物而散布，處有期
徒刑陸月，如易科罰金，以新臺幣壹仟元折算壹日。扣案之盜版
光碟伍佰玖拾柒片、廣告看板壹片、光碟目錄及夜市地點表壹冊
，均沒收。
甲○○共同明知係侵害著作財產權之光碟重製物而散布，處有期
徒刑陸月，如易科罰金，以新臺幣壹仟元折算壹日。扣案之盜版
光碟伍佰玖拾柒片、廣告看板壹片，光碟目錄及夜市地點表壹冊
，均沒收。
    犯罪事實
一、乙○○、甲○○及盧世詮（另經偵辦）均明知「新女婿大人
    」等影音光碟，是侵害他人著作財產權之日本視聽著作，非
    經享有著作權之人之同意或授權，不得擅自重製，散布或意
    圖散布而持有。詎乙○○、甲○○竟自民國96年9月間起，
    基於共同侵害著作財產權散布意圖之犯意聯絡，以每片新臺
    幣（下同）50元之價格，向盧世詮購買由盧世詮未經享有著
    作權財產之人之同意或授權，侵害著作權之人之著作財產權
    而擅自重製之日本視聽著作，再以每片100元之價格，在臺
    中、彰化等地之夜市，販售予不特定之消費者。嗣於96年12
    月8日晚上8時30分許，在彰化縣林森路之金馬夜市，陳列而
    販賣仿冒前揭盜版日劇光碟，為警查獲，並扣得「新女婿大
    人」等盜版日劇光碟。
二、案經內政部警政署保安警察第二總隊第一大隊第二中隊移送
    臺灣臺中地方法院檢察署檢察官偵查起訴。
    理    由
一、認定犯罪事實所憑之證據及理由：
    上開犯罪事實，業經被告乙○○、甲○○於警詢、偵查及本
    院審理時坦承不諱，並有證人江文博之鑑識報告、現場蒐證
    照片8張在卷可稽，復有盜版光碟597片、廣告看板1片，光
    碟目錄及夜市地點表1冊扣案可憑，足認被告乙○○、甲○
    ○之自白與事實相符。本件事證明確，被告二人之犯行洵堪
    認定，應依法論科。
二、論罪科行：
  (一)核被告乙○○、甲○○所為，均係違反著作權法第91條之1
    第3項、第1項明知係侵害著作財產權之光碟重製物而散布罪
    。被告二人之間具犯意之聯絡及行為之分擔，為共同正犯。
    又被告二人意圖散布而陳列或持有侵害著作財產權之光碟重
    製物之低度行為，為其散布之高度行為所吸收，均不另論罪
    。
  (二)按刑事法若干犯罪行為態樣，本質上原具有反覆、延續實行
    之特徵，立法時既予特別歸類，定為犯罪構成要件之行為要
    素，則行為人基於概括之犯意，在密切接近之一定時、地持
    續實行之複次行為，倘依社會通念，於客觀上認為符合一個
    反覆、延續性之行為觀念者，於刑法評價上，即應僅成立一
    罪。學理上所稱「集合犯」之職業性、營業性或收集性等具
    有重複特質之犯罪均屬之，例如經營、從事業務、收集、販
    賣、製造、散布等行為概念者是（最高法院95年度台上字第
    1079號、95年度台上字第4686號、96年度台上字第172號判
    決意旨參照），本件被告二人上開犯罪行為甚屬密集，顯係
    出於反覆、延續單一犯罪行為決意甚明，揆諸前揭說明，被
    告二人之多數違反著作權法犯行，應論以包括一罪之集合犯
    ，僅受1次刑法評價為已足。
  (三)爰審酌被告二人不思從事正當工作謀取生活之資，竟為圖利
    而販賣盜版光碟，枉顧智慧財產權人辛苦之智慧結晶，其行
    為已對智慧財產權人之商譽造成損害，且就真正智慧財產權
    人所表彰之品質亦生影響，擾亂市場秩序並破壞我國致力於
    智慧財產權保護之國際聲譽，且本件查獲之盜版光碟之數量
    非寡，被告二人之行為殊值非難；惟念及被告二人犯後均坦
    承犯行，態度尚稱良好等一切情狀，分別量處如主文所示之
    刑，並諭知易科罰金之折算標準。
  (四)扣案之盜版光碟597片，為供被告二人犯本件犯罪所用之物
    ，不以屬於犯人者為限，應依著作權法第98條規定諭知沒收
    。扣案之廣告看板1片、光碟目錄及夜市地點表1冊，均為被
    告二人所有供本件犯罪所用之物，業經被告二人供承在卷，
    應依刑法第38條第1項第2款規定沒收。
三、適用之法律﹕
  (一)刑事訴訟法第299條第1項前段。
  (二)著作權法第91條之1第3項前段、第98條。
  (三)刑法第11條、第28條、第41條第1項前段、第38條第1項第2
    款。
四、如不服本判決，應於判決送達後10日內，向本院提出上訴狀
    （應敘述具體理由並附繕本；上訴書狀如未敘述理由，應於
    上訴期間屆滿後二十日內補提理由書於本院）。
本案經檢察官何建寬到庭執行職務。
中    華    民    國    97    年    5     月    28    日
                  刑事第八庭    法  官  戴嘉慧
上正本證明與原本無異。
如不服本判決，應於收受送達後10日內向本院提出上訴書狀（應
敘述具體理由並附繕本）。
上訴書狀如未敘述理由，應於上訴期間屆滿後20日內補提理由書
於本院。
                                書記官  何俞瑩
中    華    民    國    97    年    5     月    28    日
【附錄論罪科刑法條】
《著作權法第91條之1》
擅自以移轉所有權之方法散布著作原件或其重製物而侵害他人之
著作財產權者，處3年以下有期徒刑、拘役，或科或併科新臺幣
50萬元以下罰金。
明知係侵害著作財產權之重製物而散布或意圖散布而公開陳列或
持有者，處3年以下有期徒刑，得併科新臺幣7萬元以上75萬元以
下罰金。
犯前項之罪，其重製物為光碟者，處6月以上3年以下有期徒刑，
得併科新臺幣20萬元以上2百萬元以下罰金。但違反第87條第4款
規定輸入之光碟，不在此限。
犯前二項之罪，經供出其物品來源，因而破獲者，得減輕其刑。


司法院資訊處製作；財團法人民間司法改革基金會備份。
